臺灣橋頭地方法院刑事判決　　　　　110年度交簡上字第116號
上　訴　人　臺灣橋頭地方檢察署檢察官
上　訴　人
即　被　告　吳昱樺



上列上訴人因過失傷害案件，不服本院橋頭簡易庭中華民國110
年8 月27日110 年度交簡字第1440號第一審簡易判決（聲請簡易
判決處刑案號：110 年度偵字第9140號），提起上訴，本院管轄
第二審之合議庭判決如下：
    主  文
原判決撤銷。
吳昱樺犯過失傷害罪，處拘役伍拾日，如易科罰金，以新臺幣壹
仟元折算壹日。緩刑貳年。
    事  實
一、吳昱樺考領有普通小型車駕駛執照，於民國109年11月10日
    7時44分許，駕駛車號0000-00號自用小客車，自高雄市○○
    區○○路00號前路旁起駛，欲左轉共和路往南行駛時，本應
    注意車輛起駛前，注意前後左右有無障礙或車輛行人，並應
    讓行進中之車輛行人優先通行，而依當時天候晴、日間自然
    光線、柏油路面乾燥無缺陷，無障礙物及視距良好，並無不
    能注意之情事，竟疏未注意及此而貿然起駛，適有扶厚香騎
    乘車號000-0000號普通重型機車沿共和路南往北直行至該處
    ，見狀閃煞不及，兩車發生碰撞，致扶厚香人車倒地，扶厚
    香因而受有右側小腿深部撕裂傷併小隱靜脈撕裂傷、右側小
    腿多處擦傷併部分皮膚壞死之傷害。嗣吳昱樺於肇事後，在
    有偵查犯罪職權之公務員或機關尚不知何人為肇事者前，向
    前往車禍現場處理之警員承認為肇事人，自首並接受裁判，
    而查悉上情。
二、案經扶厚香訴由高雄市政府警察局岡山分局報告臺灣橋頭地
    方檢察署檢察官偵查後聲請簡易判決處刑。
    理  由
壹、證據能力部分：
    按被告以外之人於審判外之言詞或書面陳述，屬傳聞證據，
    原則上不得作為證據；惟按被告以外之人於審判外之陳述，
    雖不符刑事訴訟法第159 條之1 至第159 條之4 之規定，而
    經當事人於審判程序同意作為證據，法院審酌該言詞陳述或
    書面陳述作成時之情況，認為適當者，亦得為證據，刑事訴
    訟法第159 條第1 項、第159 條之5 第1 項分別定有明文。
    查本判決所引用屬於傳聞證據之部分，均已依法踐行調查證
    據程序，且檢察官及被告於本院審理時，均明示同意有證據
    能力（見本院卷第54頁），基於尊重當事人對於傳聞證據之
    處分權，及證據資料愈豐富愈有助於真實發現之理念，本院
    審酌該等證據作成時情況，並無違法取證之瑕疵，且無顯不
    可信之情形，以之作為證據應屬適當，自均有證據能力。
貳、實體部分：
一、認定犯罪事實所憑之證據及理由：
  ㈠訊據被告吳昱樺對於上開犯行坦承不諱（本院卷第52頁、98
    頁、第103 頁至第104 頁），核與告訴人扶厚香於警詢中之
    供述（警卷第5 頁至第6 頁）大致相符，復有告訴人國軍高
    雄總醫院岡山分院附設民眾診療服務處109 年11月19日診斷
    證明書（警卷第11頁）、道路交通事故現場圖（警卷第13頁
    至第15頁）、道路交通事故調查報告表(一)(二)-1（警卷第
    17頁至第20頁）、被告及告訴人之道路交通事故談話紀錄（
    警卷第23頁至第26頁）、現場照片（警卷第33頁至第34頁）
    、行車紀錄器錄影畫面翻拍照片（警卷第35頁）、車輛詳細
    資料報表2 份（警卷第39頁、第41頁）、本院110 年10月29
    日勘驗筆錄（本院卷第59頁至第61頁）附卷可按，是此部分
    事實，應堪認定。
  ㈡按車輛起駛前應顯示方向燈，注意前後左右有無障礙或車輛
    行人，並應讓行進中之車輛行人優先通行，道路交通安全規
    則第89條第1 項第7 款定有明文。查被告案發時領有普通小
    客車駕駛執照之人，有公路監理電子閘門證號查詢汽車駕駛
    人資料在卷可考（警卷第43頁），自應知悉上開規定並注意
    遵守，且依車禍當時天候晴、日間自然光線、柏油路面乾燥
    無缺陷、無障礙物及視距良好等情，亦有上開道路交通事故
    調查報告表( 一) 可參，且依被告智識、能力亦無不能注意
    之情事，竟疏未注意，肇致本案車禍事故之發生，則其駕駛
    行為顯有過失甚明；又告訴人因本件交通事故而受有上揭所
    載之傷勢，顯見被告之行為與告訴人所受之傷害結果間具有
    相當因果關係。是本案事證已臻明確，被告上開過失傷害犯
    行，應堪認定，應予依法論科。
二、論罪科刑及上訴論斷：
  ㈠核被告所為，係犯刑法第284條前段之過失傷害罪。又被告
    肇事後，在有偵查犯罪職權之公務員知悉前，主動向到場處
    理之警員坦承為肇事者，自首而接受裁判等情，有被告之高
    雄市政府警察局道路交通事故肇事人自首情形記錄表在卷可
    稽（警卷第29頁），堪認符合自首之要件，爰依刑法第62條
    前段規定，減輕其刑。
  ㈡原審以被告罪證明確，予以論罪科刑，固非無見。惟被告於
    本院審理時業已坦承犯行，且已與告訴人扶厚香成立調解，
    告訴人表示願於111 年1 月25日前收訖剩餘款項25萬元後，
    具狀就本案請求法官從輕量刑並惠賜緩刑之判決，並已於11
    1 年1 月12日具狀向本院表示上情等事實，有本院110 年12
    月9 日刑事審查庭刑事案件移付調解簡要紀錄、調解筆錄（
    本院卷第79頁至第81頁）及告訴人出具之刑事陳述狀等可參
    ，足認被告業已依調解筆錄之內容履行完畢，故被告此部分
    之犯後態度，未及為原審判決所一併考量。是以，檢察官以
    被告否認犯行且未與告訴人達成和解，認原審量刑過輕為由
    提起上訴，雖無理由應予駁回，然原審判決既有如上未及審
    酌之量刑因子，被告上訴認原審量刑過重即有理由，自應由
    本院予以撤銷改判。
  ㈢爰審酌被告駕車上路，未能確實遵守交通安全規則以保護其
    他用路人之生命、身體及財產之安全，有前述之疏失行為，
    因而肇生本件車禍，所為實有不該；惟衡以被告於本院審理
    時坦承犯行及上述已與告訴人成立調解填補告訴人所受損害
    等犯後態度；暨被告自陳高中畢業之智識程度，目前從事作
    業員，月收入為基本工資，與先生及需賴其扶養之公婆、2
    名小孩同住（本院卷第104 頁至第105 頁）等一切情狀，爰
    量處如主文第2 項所示之刑，並諭知易科罰金之折算標準。
  ㈣末查，被告前未曾因故意犯罪受有期徒刑以上刑之宣告之事
    實，有臺灣高等法院被告前案紀錄表1 份可參，且犯後已與
    告訴人成立調解，態度良好，告訴人亦具狀請求本院給予被
    告緩刑之宣告等情，俱如前述，信其經此偵審程序及刑之宣
    告，當能知所警惕，而無再犯之虞，本院認對其宣告之刑以
    暫不執行為適當，爰依刑法第74條第1 項第1 款規定，併予
    宣告緩刑2 年，以啟自新。。
據上論斷，依刑事訴訟法第455條之1第1項、第3項、第369條第1
項前段、第364 條、第299 條第1 項前段，判決如主文。
本案經檢察官陳麗琇聲請簡易判決處刑，檢察官陳登燦到庭執行
職務。
中    華    民    國   111    年    1     月    28    日
                  刑事第一庭    審判長法  官  楊智守
                                      法  官  王奕華
                                      法  官  陳狄建
卷證對照表：
┌─────────────────────────┐
│一、高雄市政府警察局岡山分局高市警岡分偵字第110716│
│    43400號，稱警卷                               │
│二、臺灣橋頭地方檢察署110年度偵字第9140號，稱偵卷 │
│三、臺灣橋頭地方法院110 年度交簡字第1440號，稱交簡│
│    卷                                            │
│四、臺灣橋頭地方法院110 年度交簡上字第116 號，稱本│
│    院卷                                          │
└─────────────────────────┘
以上正本證明與原本無異。
不得上訴。
中    華    民    國   111    年    1     月    28    日
                                      書記官  謝怡貞
附錄本案論罪科刑法條全文：
中華民國刑法第284條
因過失傷害人者，處 1 年以下有期徒刑、拘役或 10 萬元以下
罰金；致重傷者，處 3 年以下有期徒刑、拘役或 30 萬元以下
罰金。